臺灣臺中地方法院臺中簡易庭小額民事判決
                                   110年度中小字第2018號
原      告  櫻花LV假期管理委員會

法定代理人  張益熊  
訴訟代理人  林貴方  
被      告  陳明靖  
上列當事人間請求給付管理費事件，本院於民國110年9月10日言
詞辯論終結，判決如下：
    主      文
原告之訴駁回。　　
訴訟費用新臺幣壹仟元由原告負擔。
    事實及理由
壹、兩造爭執要旨：
一、原告主張：被告為原告所管理之櫻花LV假期社區（下稱系爭
    社區）門牌號碼臺中市○○區○○路000巷00號9樓建物（下稱系
    爭建物）之區分所有權人，依系爭社區住戶規約第15條第2
    項之約定，住戶有繳納管理費之義務。詎被告未繳納自民國
    108年1月起至108年12月止之管理費共計新臺幣（下同）29,
    412元，迭經原告催討，被告均未置理。為此，爰依系爭社
    區住戶規約之約定，提起本件訴訟，並聲明：被告應給付原
    告29,412元，及自支付命令送達翌日起至清償日止，按週年
    利率5%計算之利息。
二、被告則以：原告委由訴外人藍海保全股份有限公司（下稱藍
    海保全公司）所聘僱之保全員曾朝麟收取系爭社區之管理費
    ，被告已將108年之管理費交付曾朝麟收執，未有欠繳之情
    事。嗣遭曾朝麟盜用其所代收之管理費，此部分業經本院以
    110年易字第504號刑事判決對曾朝麟判處有期徒刑6個月確
    定，是原告應逕向曾朝麟請求損害賠償，不得再主張被告有
    何欠繳管理費之情事等語資為抗辯。並聲明：原告之訴駁回
    。
貳、得心證之理由：
一、原告主張被告為原告所管理之系爭社區之系爭建物區分所有
    權人，依系爭社區住戶規約第15條第2項，被告有繳納108年
    管理費共計29,412元之義務【如一次繳納一年管理費，可優
    惠減免一個月等情，業據原告提出建物登記第一類謄本、社
    區規約為證，且為被告所不爭執，堪信原告所陳上情為真正
    ，本院即採為判決之基礎。
二、原告復主張被告迄未繳納108年之管理費云云，則為被告所
    否認，並以上揭情詞置辯。經查：
　㈠證人曾朝麟於本院審理中具結證稱：伊已向被告收取108年1
    月至108年12月管理費，當時伊收取管理費是寫小紙條計算
    給住戶看，沒有開立收據，伊有說管理費存入系爭社區銀行
    帳戶後，會將收據放入信箱，但實際上伊沒有將管理費交給
    社區經理存入，而是挪作他用，住戶後來有問伊怎麼沒有收
    據，伊說會再補上，伊向住戶收費有的會開收費憑單，有的
    沒有開，如果伊有收取管理費，就不會向住戶催討等語（見
    本院卷第162至165頁）。足知被告確已向證人曾朝麟繳納系
    爭社區108年之管理費，但證人曾朝麟收取管理費後，並未
    將管理交給社區經理存入社區帳戶，而是將管理費挪作他用
    。
　㈡參以證人曾朝麟於102年至108年擔任系爭社區保全員，於106
    年8月30日至108年11月14日期間，向系爭社區住戶收取管理
    費或車位使用費後，對原告及藍海保全公司短報所收取之管
    理費或車位使用費，而將短報之差額費用侵占入己，嗣經本
    院110年度易字第504號刑事判決以曾朝麟犯業務侵占罪，判
    處有期徒刑6月確定，此有該刑事判決附卷可稽。雖本件被
    告交付予證人曾朝麟之管理費不在上開刑事判決之範圍，但
    由證人曾朝麟向被告收取管理費期間，另有向其他住戶收取
    管理費或車位使用費後，將管理費或車位使用費侵占入己之
    情形，當足以佐證證人曾朝麟向被告收取管理費後，亦有將
    管理費侵占入己之事實。
　㈢而原告對證人曾朝麟於108年在系爭社區擔任保全員期間有向
    住戶收取管理費之職責乙節既不爭執（見本院卷第117頁）
    ，則被告向證人曾朝麟繳納108年之管理費對原告自生清償
    之效力。
三、綜上所述，被告確已繳納系爭社區108年之管理費，並無積
    欠管理費之情事。從而，原告依系爭社區住戶規約之約定，
    請求被告給付原告29,412元，及自支付命令送達翌日起至清
    償日止，按週年利率5%計算之利息，為無理由，應予駁回。
四、本件事證已臻明確，兩造其餘攻擊防禦方法及舉證，核於判
    決結果不生影響，爰不一一論斷，附此敘明。
五、依民事訴訟法第436 條之19第1 項、第78條規定，本件訴訟
    費用額確定為1,000 元（即原告繳納之第一審裁判費1,000
    元），應由敗訴之原告負擔。
中    華    民    國   110    年     9     月    24   日
                  臺中簡易庭    法  官  林筱涵
以上為正本，係照原本作成。
如不服本判決，應於送達後廿日內，以判決違背法令為理由，向
本院提出上訴狀並表明上訴理由（上訴理由應表明一、原判決所
違背之法令及其具體內容；二、依訴訟資料可認為原判決有違背
法令之具體事實），如於本判決宣示後送達前提起上訴者，應於
判決送達後廿日內補提上訴理由書（須附繕本）。
中    華    民    國   110    年     9    月    24    日
                                書記官  張峻偉